最高法院刑事判決　　　　　　　　　　　　　　　　八十七年度台上字第八二八號
　　上　訴　人　甲○○
右上訴人因搶奪案件，不服台灣高等法院高雄分院中華民國八十六年十一月二十日第
二審判決（八十六年度上易字第二八九五號，起訴案號：台灣屏東地方法院檢察署八
十六年度偵字第四四八八號），提起上訴，本院判決如左：
    主  文
上訴駁回。
    理  由
按刑事訴訟法第三百七十七條規定，上訴於第三審法院，非以判決違背法令為理由，
不得為之。是提起第三審上訴，應以原判決違背法令為理由，係屬法定要件。如果上
訴理由狀並未依據卷內訴訟資料，具體指摘原判決不適用何種法則或如何適用不當，
或所指摘原判決違法情事，顯與法律規定得為第三審上訴理由之違法情形，不相適合
時，均應認其上訴為違背法律上之程式，予以駁回。本件原判決綜合調查證據之結果
，認上訴人甲○○犯有刑法第三百二十五條第一項意圖為自己不法之所有，而搶奪他
人之動產（累犯）之事實，乃撤銷第一審之科刑判決，改判論以上開罪名，仍量處有
期徒刑壹年，已詳述其所憑之證據及認定之理由。按事實之認定及證據之取捨，乃事
實審法院之職權，苟無違反經驗法則及論理法則，自難指為違法。原判決論處上訴人
本件罪刑，已詳述其憑據及取捨證據之心證理由，核與證據法則尚無違背。上訴意旨
仍空言否認搶奪，主張其拿取被害人潘進三所有峰牌香煙二條（即二十包），係擬帶
往警局報案，指控被害人販賣未稅洋菸，初無為自己不法所有之犯意等語，係就原判
決已詳為論斷與說明之事項，再為事實上之爭執，殊非適法之第三審上訴理由。又上
訴人所辯其搶奪峰牌香煙二條係為帶往警局報案一節，如何不足採信，原判決理由二
(二)亦已詳加說明，則上訴人所搶得之峰牌香煙二條是否為未稅洋菸（水貨），與上訴
人成罪無關，從而原審未調查該二條香煙是否水貨，尚難指為調查未盡。再被告之自
白，苟非出於強暴、脅迫、利誘、詐欺、違法押或其他不正之方法，且與事實相符
者，自得採為證據，刑事訴訟法第一百五十六條第一項定有明文。上訴人於警訊時之
自白，經核與被害人之指訴及證人承辦警員盧豐昇之供證相符，原判決採信上訴人自
白，資為論罪基礎，並無違證據法則。此外，上訴徒憑己意，對原審職權之適法行使
及原判決理由已詳為論斷之事項，任意爭辯，顯與法定上訴第三審之形式要件不符，
其上訴違背法律上之程式，應予駁回。
據上論結，應依刑事訴訟法第三百九十五條前段，判決如主文。
中      華      民      國    八十七    年      三      月      六      日
                              最高法院刑事第二庭
                                  審判長法官  施  文  仁
                                        法官  陳  炳  煌
                                        法官  張  淳  淙
                                        法官  洪  文  章
                                        法官  林  錦  芳
      右正本證明與原本無異
                                              書  記  官
中      華      民      國    八十七    年      三      月              日
